臺灣彰化地方法院民事裁定　　　　　　　100年度監字第117號
聲　請　人　黃秀娟
相　對　人　張若詩
上列當事人聲請許可處分受監護人財產事件，本院裁定如下：
    主  文
准聲請人按附件所示之遺產分割協議書之分割方式，處分受監護
宣告人張若詩所繼承其父即被繼承人張逸文所遺如附件所示之不
動產。
聲請程序費用新台幣壹仟元由相對人之財產負擔。
    理  由
一、本件聲請意旨略以：相對人前經鈞院99年度監宣字第183號
    選定聲請人為相對人之監護人，並指定許麗卿為會同開具財
    產清冊之人確定在案。又受監護人之父張逸文於民國99年9
    月7日死亡，而遺留如附件所示之遺產；為求相對人日後生
    計能得到妥善照料，經聲請人與其他繼承人取得相對人父親
    之遺產分割協議（如附件遺產分割協議書）；爰請求鈞院依
    法裁定准許辦理受監護宣告人張若詩之父親張逸文所留遺產
    之繼承處分等語。
二、按監護人對於受監護人之財產，非為受監護人之利益，不得
    使用、代為或同意處分。監護人為下列行為，非經法院許可
    ，不生效力：一、代理受監護人購置或處分不動產。民法第
    1101條第1項、第2項第1款分別定有明文。
三、經查：聲請人主張其為相對人之監護人等語，業據其提出99
    年度監宣字第183號民事裁定，並經本院依職權調閱該卷宗
    核對屬實，堪信為真實。又聲請人於本件聲請時，已與會同
    開具財產清冊之人許麗卿開具相對人財產清冊陳報本院，而
    相對人張若詩之父親張逸文業於99年9月7日死亡，留有附件
    所示遺產一節，有聲請人提出之受監護人財產清冊及財產清
    冊切結書，及本院依職權函查相對人所得調件明細報表在卷
    可稽，並有戶籍謄本、財政部台灣省中區國稅局遺產稅免稅
    證明書、被繼承人遺產清冊、遺產分割協議書、繼承系統表
    可佐，另經本院調閱本院100年度家聲字第35號聲請許可處
    分受監護人財產案卷查核無訛，聲請人之主張堪信為真實。
    相對人前經本院宣告為受監護宣告之人，其依法繼承如附表
    所示之遺產，而附件所示之遺產分割協議書內容所示之彰化
    縣芬園鄉○○○段第57地號（地目旱，面積：2158平方公尺
    ，權利範圍：全部；公告現值為新台幣1,726,400元）、彰
    化縣芬園鄉○○段第787地號（地目原，面積：1821.26平方
    公尺，權利範圍：六分之一；公告現值為新台幣3,187,20 5
    元）之土地，所繼承財產總價值共計為新台幣4,913,605 元
    ，衡以相對人張若詩之可分應繼財產價值經計算金額為新台
    幣4,937,923元，其受繼承分配遺產之價值與其他繼承人應
    繼所得比例相符，故依上開分割協議內容對於相對人即受監
    護人許若詩並無不利，且分割後利於相對人管理、處分系爭
    財產，是尚符合相對人利益。從而，聲請人之聲請，為有理
    由，應予准許，爰裁定如主文所示。
四、依非訟事件法第21條第1項、民法第1103條第1項後段，裁定
    如主文。
中    華    民    國  100    年    9    月    19    日
                  家事法庭      法  官  王美惠
以上正本係照原本作成。
如不服本裁定應於送達後10日內向本院提出抗告狀，並繳納抗告
費新臺幣1,000元。
中    華    民    國  100    年    9    月    19    日
                                書記官  林憲男